臺灣新竹地方法院民事裁定  
110年度司字第29號
聲  請  人  宿增祥  
相  對  人  育寶投資股份有限公司


上列聲請人聲請選任臨時管理人事件，本院裁定如下：
    主  文
選任宿增祥（身分證統一編號：Z000000000號，住：新竹縣○○鎮
○○街00號）為相對人育寶投資股份有限公司之臨時管理人。
聲請程序費用新臺幣壹仟元由相對人負擔。
    理  由
一、本件聲請意旨略以：
　㈠聲請人前於民國110年5月26日依鈞院109司執戊字第9323號執
    行命令取得第三人傅麒霖所持有之相對人公司股份75,000股
    ，占比相對人公司股份總數之百分之50，相對人公司董事長
    暨董事會卻於110年7月17日全體請辭，致使公司無人負責，
    業務全部停頓至今，損失巨大。
　㈡聲請人嗣依公司法第173條第4項，向經濟部申請自行召集股
    東臨時會，並經經濟部於110年9月16日以經授中字第110335
    72230號函許可後，訂於110年11月14日召集股東臨時會，以
    改選董監事。因相對人公司股東僅有2人，聲請人與第三人
    蔡承璋（按：應係蔡延璋）各自持有相對人公司百分之50之
    股份，而蔡延璋明確表明不參與公司事務，致使當日股東臨
    時會出席股數不足，而無法選出新任董監事與董事長。
　㈢據此，相對人公司因董事會全體請辭不能行使董事會職權，
    致公司損失巨大，聲請人為促使有得代表公司之人行使職務
    ，依公司法第208條之1規定，聲請鈞院裁定准予選任聲請人
    為相對人之臨時管理人。
二、按董事會不為或不能行使職權，致公司有受損害之虞時，法
    院因利害關係人或檢察官之聲請，得選任一人以上之臨時管
    理人，代行董事長及董事會之職權，公司法第208條之1第1
    項前段定有明文。是公司臨時管理人之選任，係以保障公司
    不因董事會不為或不能行使職權，而有遭受損害之虞所設。
    而所謂董事會「不為或不能行使職權」，乃指公司因董事死
    亡、辭職、或當然解任，致董事會無法召開行使職權；或董
    事全體或大部分均遭法院假處分不能行使職權，甚或未遭假
    處分執行之剩餘董事消極地不行使職權，致公司業務停頓，
    影響股東權益及國內經濟秩序等情形，此觀該條立法理由至
    明。又選任臨時管理人事件，為非訟事件，公司臨時管理人
    之選任，係以保障公司因董事不為或不能行使職權，因而業
    務停頓致有遭受損害之虞而設，其選任自應以公司之利益為
    考量。再者，經選任為臨時管理人者，係代行董事長及董事
    會之職權，實際上即成為公司之負責人，對外代表公司執行
    職務，是法院於選任臨時管理人時，仍應審酌受選任人是否
    具有被選任擔任該項職務之主觀意願，及處理公司事務之能
    力，方為妥適。
三、經查：
　㈠聲請人主張相對人公司原設有董事長傅麒霖及監察人蔡延璋
    ，嗣因聲請人經本院於110年5月26日以新院嶽109司執戊字
    第9323號執行命令取得傅麒霖所持有相對人公司百分之50之
    股份後，原董事長傅麒霖乃辭任董事職務，是相對人公司之
    董事目前為缺額狀態等事實，業據其提出本院110年5月26日
    新院嶽109司執戊字第9323號執行命令、經濟部110年9月16
    日經授中字第11033572230號函，並有本院依職權查詢之相
    對人股份有限公司設立登記表等件為證（見本院卷第13至20
    頁），經核與聲請人所述相符，復經本院向經濟部中部辦公
    室調取聲請人申請自行召集臨時股東會之相關資料，經該辦
    公室以110年12月20日經中三字第11033749470號書函檢附新
    竹西大路郵局000068號郵局存證信函用紙、董事（監察人）
    辭職書、自行召開股臨時會申請書、上開本院執行命令、新
    竹東園郵局000088號郵局存證信函用紙、經濟部110年9月16
    日經授中字第11033572230號函等件（見本院卷第25至37頁
    ）核閱無訛，堪信屬實。是相對人公司目前處於無任何人擔
    任董事之狀態，依公司法第173條第4項規定，本得由持有已
    發行股份總數百分之3以上股份之股東，報經主管機關許可
    ，自行召集臨時股東會改選董事及監察人。然聲請人前向經
    濟部中部辦公室申請自行召集相對人公司股東臨時會，經監
    察人蔡延璋表明不願參與相對人公司事務而未出席臨時股東
    會，致出席股數不足而無法選任新任董監事與董事長，此亦
    有上開自行召開股東臨時會申請書、新竹東園郵局存證信函
    用紙、經濟部函可參（見本院卷第31、35、37頁），自堪認
    相對人之董事會有不為或不能行使職權之情事。故為維護相
    對人公司股東利益及國內經濟秩序，自有為相對人選任臨時
    管理人之必要，則聲請人依公司法第208條之1規定聲請選任
    臨時管理人，於法並無不合，應予准許。
　㈡本院審酌聲請人自傅麒霖取得相對人之股份後，即成為占比
    相對人公司股份總數百分之50之股東，對公司營運及財務狀
    況自屬熟悉，並有意願擔任相對人之臨時管理人。且聲請人
    上開有意擔任相對人之臨時管理人一事，亦經相對人之其餘
    股東即監察人蔡延璋表示同意，此有本院111年1月18日訊問
    筆錄在卷可參（見本院卷第53頁），是由聲請人擔任相對人
    之臨時管理人，應屬適宜。茲依法選任聲請人擔任相對人之
    臨時管理人。
四、依非訟事件法第183條、第21條第2項、第24條第1項、民事
    訴訟法第95條、第78條，裁定如主文。
中　　華　　民　　國　　111 　年　　1 　　月　　28　　日
  　　　　　　　　民事第一庭    法　官　蔡欣怡
以上正本係照原本作成。　　　　　　　　　　
如不服本裁定應於送達後10日內向本院提出抗告狀，並繳納抗告
費新臺幣1,000元。
中　　華　　民　　國　　111 　年　　1 　　月　　28　　日
                                書記官  謝國聖